臺灣板橋地方法院普通庭裁定　　　　　100年度板秩抗字第1號
抗　告　人
即被移送人　邱聖欽
上列抗告人即被移送人因違反社會秩序維護法案件，不服本院板
橋簡易庭於中華民國100 年3 月9 日所為100 年度板秩字第21號
第一審裁定，提起抗告，本院普通庭為第二審裁定如下：
    主  文
抗告駁回。
    理  由
一、原裁定意旨略以：抗告人即被移送人邱聖欽於民國100 年1
    月20日17時、19時及20時許，在新北市○○區○○路601 號
    10樓之24，撥打電話向新北市政府警察局報案謊稱同號10樓
    之20辛明秋住處有狗叫太大聲、音樂聲音太大聲等違反社會
    秩序維護法第72條第3 款妨害安寧之情事，及有吸毒或一氧
    化碳外洩情形，意圖使辛明秋受社會秩序維護法處罰而向警
    察機關誣告之行為，並有被移送人警詢供述；證人辛明秋、
    陳奇麟之證詞；現場採證錄影光碟1 片等附卷可稽，因認抗
    告人有違反社會秩序維護法第67條第1 項第3 款之情事，而
    依同法第46條第1 項、第67條第1 項第3 款，裁處罰鍰新臺
    幣（下同）3 千元。
二、抗告意旨略以：被移送人邱聖欽承租之大樓係複合式出租商
    業大樓，承租份子複雜，於99年6 月至9 月間，曾有多位住
    戶在公共樓梯間聞到怪異味道而向轄區派出所舉報，卻未見
    中和第二分局積極查案，惟於99年8 月期間被其他警局在本
    大樓查獲施用毒品案件，大樓管委會亦公告此事予各住戶周
    知，此有管委會之公告在卷可查；伊為從事保全業，工時非
    短，休假日大部分均在調整時差以應付輪值日、夜班所需體
    力，於100 年1 月20日正逢休假補眠之際，於中午過後被狗
    吠、音樂聲吵醒，出門察看即聞到怪異之味道，經一一探訪
    ，見整層住戶僅有辛明秋之大門開啟，基於合理之懷疑遂向
    警察機關報案，又伊與辛明秋素昧平生，實無羅織他人罪名
    而為謊報之必要與動機存在，爰請撤銷原裁定，以符法制云
    云。
三、經查，被移送人邱聖欽於上開時地，三度以新北市○○區○
    ○路601 號10樓之20即證人辛明秋之住處有狗叫、音樂聲太
    大聲，且有吸毒、一氧化碳外洩之味道等情事，而打電話向
    新北市政府警察局中和第二分局報案等事實，有卷附之新北
    市政府警察局勤務指揮中心受理各類案件紀錄單2 紙及現場
    蒐證錄影光碟1 份在卷可稽，且為被移送人所不爭執，堪認
    屬實無訛。被移送人上開抗告意旨雖辯稱其對於辛明秋於上
    揭時地有製造噪音、施用毒品或一氧化碳外洩味道之情，均
    係基於合理之懷疑云云，然查，被移送人於警詢時竟供陳：
    伊沒有檢舉上址住戶音樂放太大聲，因為音樂放太大聲的人
    是伊等語明確，此有被移送人100 年1 月26日警方調查筆錄
    附卷可按；又警方在100 年1 月20日接獲被移送人報案後，
    在證人即該大樓管理委員會主委陳奇麟之陪同下前往辛明秋
    之上址住處內察看，卻均未見有狗吠、音樂聲吵雜或有疑似
    一氧化碳外洩等情事，除業據證人辛明秋、陳奇麟證述綦詳
    外，證人陳奇麟甚且進一步證稱：邱聖欽近來在該大樓時常
    亂報案，造成住戶困擾，住戶都有反應此事，有時一個晚上
    報案5 次以上，警方每次前來查看，均未發現邱聖欽所報案
    不法之情事等情，並有前揭現場蒐證錄影光碟1 份在卷可資
    佐證，可見被移送人對於其報案之時並無其所指稱一氧化碳
    外洩等情事存在，知之甚明，卻仍於同日以相同之理由一再
    向警方為報案，難謂無意圖他人受本法處罰而向警察機關誣
    告之情，是被移送人上開抗告意旨所辯，要與事實不符，顯
    係事後卸責之詞，殊無足取。從而，原裁定據以援引上開規
    定，裁處罰鍰3 千元，於法核無違誤。本件抗告意旨為無理
    由，自應予駁回。
據上論斷，應依社會秩序維護法第58條、第92條，刑事訴訟法第
412 條，裁定如主文。
中    華    民    國   100    年    4     月    25    日
                    普通庭  審判長法  官  李幼妃
                                  法  官  張紹省
                                  法  官  鄭凱文
以上正本證明與原本無異。
本裁定不得再抗告。
                                  書記官  陳筱惠
中    華    民    國   100    年    2     月    26    日